【裁判字號】    99,審訴,577
【裁判日期】    990811
【裁判案由】    毒品危害防制條例
【裁判全文】
臺灣士林地方法院刑事判決             99年度審訴字第577號
公  訴  人  臺灣士林地方法院檢察署檢察官
被      告  甲○○
上列被告因違反毒品危害防制條例案件，經檢察官提起公訴（99
年度毒偵字第672 號、第1183號），被告於準備程序中就被訴事
實為有罪陳述，本院合議庭裁定由受命法官獨任改依簡式審判程
序審理，並判決如下：
    主  文
甲○○施用第一級毒品，累犯，處有期徒刑捌月，扣案之第一級
毒品海洛因（驗餘淨重零點肆公克）沒收銷燬，而包裝該海洛
因之塑膠包裝袋壹個沒收。又施用第一級毒品，累犯，處有期徒
刑玖月，扣案之注射針筒壹支、塑膠空袋壹個及吸管貳支均沒收
。又施用第二級毒品，累犯，處有期徒刑肆月。應執行有期徒刑
壹年柒月，扣案之第一級毒品海洛因（驗餘淨重零點肆公克）
沒收銷燬，而包裝該海洛因之塑膠包裝袋壹個、注射針筒壹支、
塑膠空袋壹個及吸管貳支均沒收。
    事實及理由
一、本件犯罪事實及證據除均引用起訴書之記載（如附件起訴書
    ）外，另更正並補充：(一)犯罪事實部分：甲○○前於民國86
    年間，因違反懲治盜匪條例、搶奪、加重竊盜等案件，經臺
    灣彰化地方法院以86年度訴字第1230號判決分別處以有期徒
    刑8 年、8 月、10月，並定應執行刑為有期徒刑8 年10月確
    定，經入監執行後，於92年6 月18日假釋出監，假釋期間付
    保護管束。惟於假釋期間內又因施用毒品案件，經本院以94
    年度毒聲字第73號裁定送觀察、勒戒後，認有繼續施用毒品
    傾向，乃由本院以94年度毒聲字第132 號裁定令入戒治處所
    施以強制戒治，於94年12月2 日因認無繼續戒治之必要，而
    停止戒治釋放出所，並經臺灣士林地方法院檢察署檢察官以
    95年度戒毒偵字第7 號為不起訴處分確定。又被告前開假釋
    經撤銷後，自94年12月2 日入監執行殘刑，其中加重竊盜及
    搶奪部分嗣經臺灣彰化地方法院以97年度聲減字第49號裁定
    分別減刑為有期徒刑5 月、4 月，並與不應減刑之違反懲治
    盜匪條例部分定應執行刑為有期徒刑8 年1 月確定，於98年
    6 月12日縮刑期滿執行完畢。詎猶不知悔改，復基於施用第
    一級毒品海洛因之犯意，於99年3 月22日上午8 時許，在臺
    北縣淡水鎮○○路旁，以將海洛因摻入香煙內點燃吸食之方
    式，施用第一級毒品海洛因1 次。又基於施用第一級毒品與
    第二級毒品之犯意，於99年5 月26日上午某時許，在臺北市
    ○○區○○路201 巷10號租屋處，先以將海洛因置於針筒內
    注射身體之方式，施用第一級毒品海洛因1 次，再以將甲基
    安非他命置放於玻璃球內燒烤，吸食其產生煙霧之方式，施
    用第二級毒品甲基安非他命1 次。(二)證據清單部分：證據編
    號三「檢體編號K00000000 」之文字更正為「檢體編號K000
    0000」。(三)被告於本院準備程序及審理時之自白核與起訴書
    所載證據相符，足見被告自白與事實相符，本件事證明確，
    被告犯行洵堪認定，應依法論科。
二、核被告3 次所為，其中2 次係犯毒品危害防制條例第10條第
    1 項之施用第一級毒品罪，另1 次則係犯同條例第10條第2
    項之施用第二級毒品罪。被告於施用第一級及第二級毒品前
    後之持有低度行為各為施用之高度行為所吸收，均不另論罪
    。又被告所犯上開3 罪，犯意個別，應分論併罰。再被告有
    上述所載前科執行情形，此有臺灣高等法院被告前案紀錄表
    在卷可佐，其於前案有期徒刑執行完畢後，5 年內故意再犯
    有期徒刑以上之本罪，為累犯，均應依法加重其刑。爰審酌
    被告曾有施用毒品之前科，且經觀察、勒戒及強制戒治程序
    ，仍無法戒除，復又觸犯本件犯行，顯示其無戒絕之決心，
    然被告係傷害自身健康，本件施用第一級毒品2 次及第二級
    毒品1 次，犯後坦承犯行，態度尚屬良好等一切情狀，分別
    量處如主文所示之刑，並定其應執行之刑，以資懲儆。至公
    訴人雖分別就被告施用第一級毒品部分求處有期徒刑9 月、
    11月，就施用第二級毒品部分求處有期徒刑7 月，應執行有
    期徒刑1 年10月，然參酌被告最近於99年間，因施用第一級
    及第二級毒品，為本院以99年度審訴字第300 號判決分別處
    有期徒刑7 月及3 月，應執行有期徒刑8 月確定，目前正執
    行中，此有臺灣高等法院被告前案紀錄表在卷可憑，上開求
    刑容有過重，尚難准許。
三、扣案之第一級毒品海洛因（毛重0.542 公克，淨重0.342 公
    克，取0.002 公克化驗，餘重0.34公克）為違禁物，應依毒
    品危害防制條例第18條第1 項前段宣告沒收銷燬，而包裝該
    海洛因之空塑膠包裝袋1 個、注射針筒1 支、塑膠空袋1 個
    及吸管2 支均為被告所有供施用毒品犯罪所用之物，業據其
    於本院審理時供承明確，亦依法宣告沒收。至被告所有用以
    施用第二級毒品甲基安非他命之玻璃球並未扣案，被告在本
    院審理中亦供稱業已丟棄，衡情應已滅失，為免將來執行困
    難，故均不為沒收之宣告，附此敘明。
據上論斷，依刑事訴訟法第273 條之1 第1 項、第299 條第1 項
前段、第310 條之2 、第454 條，毒品危害防制條例第10條第1
項、第2 項、第18條第1 項前段，刑法第11條、第47條第1 項、
第51條第5 款、第38條第1 項第2 款，判決如主文。
本案經檢察官彭康凡到庭執行職務。
中    華    民    國    99    年    8     月    11    日
                  刑事第一庭法  官  雷雯華
以上正本證明與原本無異。
如不服本判決應於收受判決後10日內向本院提出上訴書狀，並應
敘述具體理由；其未敘述上訴理由者，應於上訴期間屆滿後20日
內向本院補提理由書（均須按他造當事人之人數附繕本）「切勿
逕送上級法院」。
                            書記官  陳麗津
中    華    民    國    99    年    8     月    11    日
附錄本案論罪科刑法條之依據：
毒品危害防制條例第10條
施用第一級毒品者，處6 月以上5 年以下有期徒刑。
施用第二級毒品者，處3 年以下有期徒刑。

司法院資訊處製作；財團法人民間司法改革基金會備份。
